臺灣宜蘭地方法院交通事件裁定　　　　100年度交聲字第200號
原處分機關　交通部公路總局臺北區監理所宜蘭監理站
異　議　人
即受處分人　藍敏鴻
上列異議人因違反道路交通管理處罰條例案件，對於交通部公路
總局台北區監理所宜蘭監理站民國100年7月28日所為之處分（原
處分案號：宜監字第裁43─QQ0000000號），聲明異議，本院裁
定如下：
    主  文
異議駁回。
    理  由
一、原處分意旨略以：異議人即受處分人藍敏鴻於民國100年5月
    2日17時38分許，騎乘藍澤楠所有AN3-067號重型機車由羅東
    往宜蘭方向行經宜蘭縣五結鄉○○路○○街路口處（下稱系
    爭路口），因闖越紅燈，為宜蘭縣政府警察局交通隊以宜警
    交字第Q00000000號舉發違反道路交通管理事件通知單逕行
    舉發其有違反道路交通管理處罰條例第53條第1項規定之事
    實，爰依上開規定裁處罰鍰新臺幣（下同）1,800元，並依
    同條例第63條第1項第3款規定記違點數3點。
二、異議意旨則以：異議人於上開時、地行經系爭路口前，沿路
    並未看到「前有闖紅燈監視錄影」之警示牌，也沒有看到任
    何員警在路旁執行勤務，且從照片拍攝角度看起來是值勤人
    員躲在角落偷拍，員警只為了績效就不擇手段魚肉人民，我
    對於此種處罰非常不能苟同，為此請求撤銷原處分等語。
三、按汽車駕駛人，行經有燈光號誌管制之交岔路口闖紅燈者，
    處新臺幣（下同）1,800元以上5,400元以下罰鍰，並予記違
    規點數3點，道路交通管理處罰條例第53條第1項、63條第1
    項第3款定有明文。又汽車駕駛人之行為有下列情形之一，
    當場不能或不宜攔截製單舉發者，得逕行舉發：一、闖紅燈
    或平交道；前項逕行舉發，應記明車輛牌照號碼、車型等可
    資辨別之資料，查明汽車所有人姓名或名稱、住址後，並以
    該汽車所有人為被通知人製單舉發之；本條例之處罰，受舉
    發違反道路交通管理事件之受處罰人，認為受舉發之違規行
    為應歸責他人者，應於舉發違反道路交通管理事件通知單應
    到案日期前，檢附相關證據及應歸責人相關證明文件，向處
    罰機關告知應歸責人，處罰機關應即另行通知應歸責人到案
    依法處理；道路交通管理處罰條例第7條之2第1項第1款、第
    4項、第85條第1項規定甚明。
四、經查，本案異議人藍敏鴻於前揭時、地騎乘藍澤楠所有之AN
    3-067號重型機車行經系爭路口時，闖越紅燈，為宜蘭縣政
    府警察局交通隊製單逕行舉發其闖越紅燈之違規行為，且因
    車輛所有人為藍澤楠，經藍澤楠向原處分機關提出申請書表
    示當日駕駛人為異議人，主張本案應歸責於異議人，原處分
    機關遂改以通知異議人，並依道路交通管理處罰條例第53條
    第1項、第63條第1項第3款規定裁罰異議人罰鍰1,800元，並
    記違點數3點，此為異議人所未爭執，並有舉發之採證照片3
    張、舉發通知單、藍澤楠申請書、原處分機關送達違規通知
    單予異議人之送達證書、宜蘭縣政府警察局100年7月13日警
    交字第1000050664號函文、裁決書等在卷可稽，足堪認定。
五、異議人雖以前詞辯解，惟異議人確有於前揭時、地騎車闖越
    紅燈之違規行為，而異議人騎乘機車本應遵守交通規則不得
    闖越紅燈之誡命，系爭路口既已有行車管制燈光號誌指示駕
    駛人行進之路權，且並無法令規定需另行設置警告標誌警告
    駕駛人應遵守燈光號誌指示，而員警依前揭法律予以逕行舉
    發，於法並無何違誤之處，異議人所辯洵無理由。從而，原
    處分機關依前開道路交通管理處罰條例第53條第1項、第63
    條第1項規定，裁處異議人罰鍰1,800元，並共記違規點數3
    點，經核於法並無任何違誤，本件異議核無理由，應予駁回
    。
六、據上論斷，應依道路交通管理處罰條例第87條第2項，道路
    交通事件處理辦法第18條，裁定如主文。
中    華    民    國  100    年    11    月    28    日
                  交通法庭法  官  陳雪玉
以上正本證明與原本無異。
如不服本裁定，應於裁定送達後5日內，向本院提出抗告狀。（
應附繕本）
                          書記官  陳建宇
中    華    民    國   100    年    11    月    28    日